# 政府补助-资产相关or损益相关的判断

提问人：木叶白牙 时间：2015-07-25 17:29:15
老师您好： 政府部门按照购地款的一定比例给予企业一定的补助，是否说明就是与土地使用权相关的政府补助？还是说根据补助款的实际补助的用途来判断？如果只是作为补助测算的基数是不是不用当视为土地使用权相关的政府补助？

回答人：chenyiwei
赞同liubin意见，另外在某些情况下，也可参考证监会会计部 2012 年组织编写的《上市公司执行企业会计准则案例解析》第十二章中的案例12.3：
案例12.3 A公司为上市公司， 2010 年 12 月，A公司与其所在地工业园管委会签订协议，实施异地搬迁扩建。A公司将在该工业园建设新的厂房。协议约定: ——A公司将以 150 元/平方米的单价取得 20 万平方米土地使用权，土地出让金总金额 3000 万元。 ——A公司交纳全部土地出让金后 5 个工作日内，管委会以“进园企业科技创新扶持资金”的形式向A公司支付 3000 万元扶持资金。 A公司认为，在与管委会进行进园谈判时就提出了科技创新扶持资金的申请，但对方表示当地面临经济落后、政府财政资金少等困难，希望在引入成功时再提供资金扶持。因此，考虑到在A公司缴纳土地出让金之后，对方就有财政收入，故约定科技创新扶恃资金应该在对方收到土地出让金之后拨付。公司认为该资金并不是针对土地款进行的补偿，应该作为与收益相关的政府补助。 问题:A公司将 3000 万元科技创新扶持资金作为收益相关的政府补助是否恰当? 案例解析: 根据准则规定，与资产相关的政府补助是指用于购建或以其他方式形成长期资产的政府补助。本例中，按照协议约定，A公司收到的 3000 万元的资金是以“进园企业科技创新扶持资金”的形式取得的，并不是针对土地款所进行的补偿，也不是针对随后的厂房建设。之所以要以土地出让金的缴纳为前提，是出于政府财政资金的考虑。此外，A公司在申请补助时，也是以科技创新扶持的名义提出的申请。 因此，本例中没有充分证据表明A公司收到的 3000 万元科技创新扶持资金属于与资产相关的政府补助。按照会计准则的规定，公司应将其作为与收益相关的政府补助处理。
但是，毕竟这只是个案分析，在实际操作中还是应当仔细核对你所处理的实际案例的背景信息的细节，是否与此处所述一致，不能简单套用。